臺灣板橋地方法院刑事判決　　　　　　　93年度訴字第2165號
公　訴　人　臺灣板橋地方法院檢察署檢察官
被　　　告　甲○○
上列被告因毒品危害防制條例案件，經檢察官提起公訴（93年度
核退毒偵字第1539號）及移送併辦（93年度核退毒偵字第1616 5
9 號、94年度毒偵字3470號），本院依簡式審判程序，判決如下
：
    主  文
甲○○連續施用第一級毒品，處有期徒刑壹年；又連續施用第二
級毒品，處有期徒刑拾月，扣案之安非他命壹包（合計毛重零點
捌公克、驗餘淨重零點參肆肆零公克）、安非他命肆瓶（合計毛
重玖點零公克、淨重壹點肆公克）均沒收銷燬，吸食器壹組、空
瓶拾陸個（參公克裝）、空瓶貳拾肆個（壹點捌公克裝）、分裝
袋伍佰陸拾伍個、電子磅秤壹個，均沒收。應執行有期徒刑壹年
捌月，扣案之安非他命壹包（合計毛重零點捌公克、驗餘淨重零
點參肆肆零公克）、安非他命肆瓶（合計毛重玖點零公克、淨重
壹點肆公克），均沒收銷燬，吸食器壹組、空瓶拾陸個（參公克
裝）、空瓶貳拾肆個（壹點捌公克裝）、分裝袋伍佰陸拾伍個、
電子磅秤壹個，均沒收。
    事  實
一、甲○○前因施用第二級毒品安非他命案件，經送臺北看守所
    附設勒戒處所觀察、勒戒後，認無繼續施用毒品之傾向，於
    民國89年3 月10日釋放出所。詎甲○○猶不知悔改，在觀察
    、勒戒執行完畢釋放後5 年內，復分別基於施用第一級、第
    二級毒品之概括犯意，自93年6 月28日22時許採尿前26小時
    內之某時起至93年12月22日止，連續在其臺北縣蘆洲市○○
    街49號4 樓、臺北縣蘆洲市○○路87巷5 號4 樓、臺北縣三
    重市○○街89號4 樓之住處，分別以香菸摻雜燃燒吸食煙霧
    之方式，施用第一級毒品海洛因多次、另自92年12月底某日
    起至93年12月22日止，連續在上述地點，以吸食器施用第二
    級毒品安非他命多次，嗣先於93年6 月28日19時許，經警持
    搜索票至甲○○在臺北縣蘆洲市○○街49號4 樓之住處查獲
    ，並扣得安非他命1 包（合計毛重0.8 公克，驗餘淨重0.34
    40公克），經驗尿而查知上情；又於93年7 月22日20 時 許
    ，經警持搜索票至甲○○在臺北縣蘆洲市○○路87巷5號4樓
    之住處查獲，並扣得安非他命4 瓶（共計毛重9.0 公克、淨
    重1.4 公克）、甲○○所有，供施用第二級毒品安非他命所
    用之吸食器1 組、分裝安非他命用之空瓶16個（3 公克裝）
    、分裝安非他命用之空瓶24個（1.8 公克裝）、分裝安非他
    命之分裝袋565 個、分裝安非他命所用之電子磅秤1個 等物
    ，嗣經驗尿而查知上情。
二、案經臺北市政府警察局大安分局報告臺灣板橋地方法院檢察
    署檢察官偵查起訴。本院於準備程序進行中，甲○○就被訴
    事實為有罪之陳述，經告知簡式審判程序之旨，並聽取各當
    事人之意見後，裁定進行簡式審判程序。
    理  由
一、上揭犯罪事實，業據被告甲○○於本院審理時坦承不諱（94
    年4 月18日審判筆錄），且其為警查獲時所採集之尿液經送
    檢驗後，確呈鴉片、安非他命類陽性反應，此有臺灣尖端先
    進生技醫藥股份有限公司濫用藥物檢驗報告書2 紙在卷可稽
    ，又扣案之毒品安非他命1 包（合計毛重0.8 公克、驗餘淨
    重0.3440公克）、安分他命4 瓶（合計毛重9.0 公克、淨重
    1.4 公克），經鑑驗後均認為含第二級毒品安非他命成分，
    合計淨重1.7440公克，有臺北市政府警察局大安分局查獲涉
    嫌毒品危害防治條例毒品初步鑑驗報告單可按，並有扣案之
    安非他命所用之吸食器1 組、分裝安非他命用之空瓶16個（
    3 公克裝）、分裝安非他命用之空瓶24個（1.8 公克裝）、
    分裝安非他命之分裝袋565 個、分裝安非他命用之電子磅秤
    1 個、臺北縣政府警察局大安分局煙毒、麻藥案件尿液委驗
    單2 紙、中華民國93年10月1 日（93）宇鑑字第12231 號國
    防部憲兵司令部刑事鑑識中心鑑驗通知書、臺北縣政府警察
    局大安分局扣押物品目錄表1 紙可佐。足認被告前揭施用第
    一、二級毒品之自白與事實相符，堪予採信。被告雖一度供
    承施用第一級毒品海洛因之時間係自93年7 月份開始，然依
    其在93年6 月28日22時許採集之尿液經送檢驗後，呈鴉片類
    陽性反應，有前揭臺灣尖端先進生技醫藥股份有限公司濫用
    藥物檢驗報告書1 紙可稽，依海洛因於人體內代謝之時間推
    算，足以認定被告曾於93年6 月28日22時許採尿前26小時內
    之某時施用海洛因，是其此部分供述與前揭尿液檢驗結果有
    違，應係因時隔已久而有誤記，附此指明。又被告前因施用
    第二級毒品安非他命案件，經送臺灣臺北看守所附設勒戒處
    所觀察、勒戒後，認無繼續施用毒品之傾向，於89年3 月10
    日釋放出所，有臺灣高等法院被告全國前案紀錄表附卷可憑
    ，是其於觀察勒戒執行完畢釋放後，5 年內再犯毒品危害防
    制條例第10條之罪，事證明確，犯行洵堪認定，自應依法論
    科。
二、查海洛因及安非他命分別為毒品危害防制條例第2 條第2 項
    第1 、2 款明定之第一、二級毒品，不得持有、施用。核被
    告所為，係犯毒品危害防制條例第10條第1 項之施用第一級
    毒品罪及同條第2 項之施用第二級毒品罪。至其施用前後持
    有第一級毒品海洛因及第二級毒品安非他命之低度行為，應
    分別為施用之高度行為所吸收，不另論罪。被告前後多次施
    用海洛因、安非他命之行為，均時間緊接、所犯為構成要件
    相同之罪，顯係基於概括犯意所為，為連續犯，應分別依刑
    法第56條之規定論以一罪，並加重其刑。被告所犯上開二罪
    間，犯意各別，行為互殊，應予分論併罰。又移送併辦部分
    所指：「被告在臺北縣蘆洲市○○路87巷5 號4 樓，於93年
    7 月22日23時許採尿前回溯26小時內之某時施用第一級毒品
    海洛因，及自92年6 月27日採尿時起至93年7 月22日止，連
    續施用第二級毒品安非他命之犯行」之施用第一級、第二級
    毒品犯行，暨被告「在臺北縣蘆洲市○○街49號4 樓之住處
    ，於93年6 月28日22時許採尿前26小時內某時施用第一級毒
    品海洛因，及自92年12月底某日起至93年6 月27日止採尿前
    96小時內某時施用第二級毒品安非他命」而業經檢察官起訴
    犯行部分以外，連續施用第一、二級毒品犯行，雖未據起訴
    ，然因與已起訴部分具有連續犯之裁判上一罪關係，本院自
    應併予審究。爰審酌被告有多次施用毒品等前科，雖未構成
    累犯，仍顯示素行不佳，屢犯不改，且多次經警查獲，竟於
    偵查、審理程序進行中，仍持續施用毒品，顯示其惡習未能
    確實斷除，本案刑事程序之進行亦毫無警惕之效，不容輕縱
    ，兼衡其犯後自初訊時起，自知事證明確，未再多為無謂辯
    解而承認大部分犯行之態度，且其犯行主要係危害自身等一
    切情狀，並參酌檢察官之求刑，各量處如主文所示之刑，並
    定其應執行刑，以示懲儆。扣案之毒品安非他命1 包（合計
    毛重0.8 公克、驗餘淨重0.3440公克，外包裝無從析分）、
    安非他命4 瓶（合計毛重9.0 公克、淨重1.4 公克，外瓶無
    從析分）為查獲之毒品，又被告自承上開毒品為其所有並供
    吸食所用之物，應依毒品危害防制條例第18條第1 項規定諭
    知沒收銷燬；至扣案之安非他命所用之吸食器1 組、分裝安
    非他命用之空瓶16個（3 公克裝）、分裝安非他命用之空瓶
    24個（1.8 公克裝）、分裝安非他命之分裝袋565 個、供秤
    量安非他命以供分裝吸食之電子磅秤1 個，均為被告所有，
    供施用第二級毒品所用之物，業據被告供明在卷，爰依刑法
    第38條第1 項第2 款之規定諭知沒收。
據上論斷，應依刑事訴訟法第273 條之1 第1 項、第299 條第1
項前段，毒品危害防制條例第10條第1 項、第2 項、第23條第2
項、第18條第1 項前段，刑法第11條前段、第56條、第38條第1
項第2 款、第51條第5款，判決如主文。
本案經檢察官陳銘祥到庭執行職務。
中　　華　　民　　國　　94　　年　　4 　　月　　29　　日
                        刑事第八庭  法  官  王  偉  光
上正本證明與原本無異。
如不服本判決，應於判決送達後10日內，向本院提出上訴狀。
                                    書記官  陳  怡  君
中　　華　　民　　國　　94　　年　　5 　　月　　3 　　日
附錄本案論罪科刑法條全文：
毒品危害防制條例第10條：
施用第一級毒品者，處六月以上五年以下有期徒刑。
施用第二級毒品者，處三年以下有期徒刑。
